【裁判字號】    99,上易,512
【裁判日期】    990528
【裁判案由】    違反毒品危害防制條例
【裁判全文】
臺灣高等法院高雄分院刑事判決         99年度上易字第512號
上  訴  人
即  被  告  甲○○
上列上訴人因違反毒品危害防制條例案件，不服臺灣高雄地方法
院99年度審易字第846 號中華民國99年4 月22日第一審判決（起
訴案號：臺灣高雄地方法院檢察署99年度偵字第2835號），提起
上訴，本院判決如下：
      主    文
上訴駁回。
      理    由
一、按不服地方法院之第一審判決而上訴者，應向管轄第二審之
    高等法院為之。上訴書狀應敘述具體理由。上訴書狀未敘述
    上訴理由者，應於上訴期間屆滿後20日內補提理由書於原審
    法院，逾期未補提者，原審法院應定期間先命補正。第二審
    法院認為上訴書狀未敘述理由或上訴有第362 條前段之情形
    者，應以判決駁回之。但其情形可以補正而未經原審法院命
    其補正者，審判長應定期間先命補正。刑事訴訟法第361 條
    、第367 條，分別定有明文。所謂不服第一審判決之具體理
    由，必係依據卷內既有訴訟資料或提出新事證，指摘或表明
    第一審判決有何採證認事、用法或量刑等足以影響判決本旨
    之不當或違法，而構成應予撤銷之具體事由，始克當之（例
    如：依憑證據法則具體指出所採證據何以不具證據能力，或
    依憑卷證資料，明確指出所為證據證明力之判斷如何違背經
    驗、論理法則）；倘僅泛言原判決認定事實錯誤、違背法令
    、量刑失之過重或輕縱，而未依上揭意旨指出具體事由，或
    形式上雖已指出具體事由，然該事由縱使屬實，亦不足以認
    為原判決有何不當或違法者（例如：對不具有調查必要性之
    證據，法院未依聲請調查亦未說明理由，或援用證據不當，
    但除去該證據仍應為同一事實之認定），皆難謂係具體理由
    ，俾與第二審上訴制度旨在請求第二審法院撤銷、變更第一
    審不當或違法之判決，以實現個案救濟之立法目的相契合，
    並節制濫行上訴（最高法院97年度臺上字第892 號判決參照
    ）。是以上訴人之上訴書狀或補提之上訴理由書，雖有敘述
    上訴理由，惟並未具體敘述第一審判決有上述違法、不當情
    形，即與未敘述具體理由無異，其所為上訴，即不符合上訴
    之法定要件。
二、本件原判決認定「甲○○前因施用毒品案件，經該院以91毒
    聲字第7698號裁定送觀察、勒戒後，認無繼續施用毒品之傾
    向，於民國91年12月17日執行完畢釋放出所，並經臺灣高雄
    地方法院檢察署檢察官以91年度毒偵字第6774號為不起訴處
    分確定；於前開觀察、勒戒執行完畢釋放後5 年內，又因施
    用毒品案件，經該院以97年度審簡字第1390號判處有期徒刑
    3 月確定（尚未執行完畢，不構成累犯）。詎仍未戒除毒癮
    ，復基於施用第二級毒品甲基安非他命之犯意，於98年12月
    16日10時許，在高雄市○○路『龍翔飯店』，以將甲基安非
    他命置入玻璃球內以火燒烤後，吸食所產生煙霧之方式，施
    用第二級毒品甲基安非他命1 次。嗣於98年12月16日22時30
    分許，在高雄市○○區○○路與富民路口，為警自其褲子右
    口袋內扣得施用所剩餘之第二級毒品甲基安非他命2 包（均
    含袋，驗後淨重0. 071公克、0.068 公克），另經徵得甲○
    ○同意採尿送驗，結果呈甲基安非他命、安非他命陽性反應
    」等情，係依憑上訴人即被告甲○○（下稱被告）之自白，
    暨有高雄市立凱旋醫院99年1 月8 日濫用藥物尿液檢驗報告
    、高雄醫學大學附設中和紀念醫院99年3 月16日（報告編號
    ：9903-88 、9903-89 ）檢驗報告各1 紙等證據資料附卷，
    復有第二級毒品甲基安非他命2 包（均含袋，檢驗後淨重0.
    071 公克、0.068 公克）扣案等證據資料，因而論被告施用
    第二級毒品罪，處有期徒刑陸月，並諭知如易科罰金以新台
    幣壹仟元折算壹日；扣案第二級毒品海洛因貳包（均含袋，
    驗後淨重零點零柒壹公克、零點零陸捌公克）均沒收銷燬。
    已詳敘所憑之證據與認定之理由；所為論敘，經核並無違背
    經驗法則或論理法則，量刑亦屬允當。
三、被告上訴意旨，僅以：被告目前在台灣高雄監獄執行中，現
    今處境已知後悔，並且能擺脫毒品之誘惑，而未對家人及社
    會帶來傷害和負擔，請從輕量刑云云，為唯一理由；而對於
    原判決究竟如何違背法令，並無一語涉及，顯非依據卷內既
    有訴訟資料或提出新事證表明第一審判決有何不當或違法之
    具體事由，即與未敘述具體理由無異；依上揭說明，本件被
    告上訴顯不合法定程式，應予駁回，並不經言詞辯論為之。
據上論斷，應依刑事訴訟法第367條前段、第372條，判決如主文
。
中    華    民    國    99    年    5     月    28    日
                  刑事第四庭    審判長法  官  蕭權閔
                                      法  官  陳吉雄
                                      法  官  李嘉興
以上正本證明與原本無異。
不得上訴。
中    華    民    國    99    年    5     月    28    日
                                      書記官  陳靖華

司法院資訊處製作；財團法人民間司法改革基金會備份。
